【裁判字號】    90,交簡上,15
【裁判日期】    900522
【裁判案由】    公共危險
【裁判全文】
臺灣嘉義地方法院刑事判決                          九十年度交簡上字第一五號
    上  訴  人
    即  被  告  甲○○
右列上訴人因公共危險等案件，不服本院嘉義簡易庭中華民國九十年三月十六日九十
年度交簡字第一八三號第一審判決（聲請簡易判決處刑書案號：臺灣嘉義地方法院檢
察署九十年度偵字第八一三號），提起上訴，本院管轄之第二審合議庭判決如左：
    主  文
上訴駁回。
    事  實
一、甲○○明知服用酒類足以影響人體感官對於週遭事物之反應，遽予駕駛動力交通
    工具，得令其他參與道路交通者處於高度危險狀態，竟於民國九十年一月二十八
    日晚上七時四十五分許，於服用酒類致吐氣所含酒精濃度高達每公升零點九七毫
    克，已屆不能安全駕駛動力交通工具之程度，猶駕駛牌照號碼五Ｋ－二一○七號
    客貨兩用車，沿嘉義縣中埔鄉後庄村往同鄉縣，由西往東方向行駛，途
    經嘉義縣中埔鄉金蘭村頂山門二十六號前，本應注意車前狀況，隨時採取必要之
    安全措施；飲用酒類後其吐氣所含酒精濃度超過每公升零點二五毫克，不得駕車
    ；行至有號誌之交岔路口，遇紅燈應依車道連貫暫停，且依當時所處環境並無不
    能注意之情事，竟疏未注意，不唯酒後駕車，行至交岔路口遇紅燈亦未暫停，貿
    然前行，適有劉家琪騎乘牌照號碼ＬＹＬ－一九○號機車搭載乙○○同向在前方
    交岔路口側暫停等候紅燈，甲○○遂自後追撞該機車，致乙○○倒地，因而受有
    腦震盪、右後腳跟裂傷等傷害。甲○○於本件車禍發生後，於有偵查犯罪職權之
    機關或公務員查知犯人前，即向到場處理之嘉義縣警察局中埔分局頂六派出所警
    員蘇穩巔坦承酒後肇事，並接受裁判。
二、案經乙○○訴由嘉義縣警察局中埔分局報告臺灣嘉義地方法院檢察署檢察官偵查
    後聲請以簡易判決處刑。
    理  由
一、訊據上訴人即被告甲○○對於右揭酒後駕車並致告訴人乙○○於傷等情均坦承不
    諱（二審卷第二十三頁審判筆錄），核與告訴人乙○○指訴情節相符，又告訴人
    受有如事實欄所載之傷害，有診斷證明書一份附卷（偵查卷第十一頁）可稽，上
    訴人於案發時吐氣所含酒精濃度已達每公升零點九七毫克，則有酒精測試紀錄一
    紙在卷（警卷第六頁）足查，此外，尚有卷附之刑法第一百八十五條之三案件測
    試觀察紀錄表一份、道路交通事故調查報告表一份、現場照片四張得以參佐（警
    卷第八頁、第九頁及其反面，偵查卷第十三頁至第十四頁）。
二、按汽車行駛時，駕駛人應注意車前狀況，並隨時採取必要之安全措施；飲用酒類
    後其吐氣所含酒精濃度超過每公升零點二五毫克，不得駕車；行至有號誌之交岔
    路口，遇紅燈應依車道連貫暫停，道路交通安全規則第九十四條第三項、第一百
    十四條第二款、第一百零二條第一項第十一款均有明文。上訴人於前揭時、地駕
    駛汽車自應注意遵守上開規定，且依當時道路無障礙物，視距良好，行車管制號
    誌正常，雖為夜間雨天，但無不能注意之情事，有前開道路交通事故調查報告表
    可考，上訴人於應注意能注意之情況下，竟疏未注意上開規定，於酒後吐氣所含
    酒精濃度超過每公升零點二五毫克之程度，猶駕駛車輛，且行至有號誌之交岔路
    口，遇有紅燈，未予暫停，貿然前進，致釀本件車禍，其有過失甚為灼然。而告
    訴人於等候紅燈時遭上訴人自後追撞，猝不及防，則無過失責任。又告訴人係因
    本件車禍受有傷害，業如前述，是上訴人之過失行為與告訴人之傷害結果間顯具
    有相當因果關係。因之，上訴人自白核與事實相符，事證明確，其犯行洵堪認定
    。
三、核上訴人所為，係犯刑法第一百八十五條之三之公共危險罪、第二百八十四條第
    一項前段之過失傷害罪。上訴人酒醉駕車因而致人受傷，過失傷害部分應依道路
    交通管理處罰條例第八十六條第一項規定加重其刑。上訴人於本件車禍發生後，
    於有偵查犯罪職權之機關或公務員查知犯人前，即向到場處理之嘉義縣警察局中
    埔分局頂六派出所警員蘇穩巔坦承酒後肇事，並接受裁判，有自首調查報告一份
    在卷（原審卷第十二頁）可憑，所犯二罪均應依刑法第六十二條前段規定減輕其
    刑。上開加重減輕事由，並依例先加後減之。前開二罪間，犯意各別，行為互異
    ，犯罪構成要件亦不同，應予分論併罰。原審依刑事訴訟法第四百四十九條第一
    項、第四百五十四條第二項，刑法第一百八十五條之三、第二百八十四條第一項
    前段、第六十二條前段、第四十一條第一項前段，道路交通管理處罰條例第八十
    六條第一項，罰金罰鍰提高標準條例第一條前段、第二條，逕以簡易判決於公共
    危險部分判處拘役五十日，如易科罰金，以三百元折算一日；過失傷害部分判處
    有期徒刑三月，如易科罰金，以三百元折算一日，經核其認事用法及量刑均屬妥
    適，上訴人上訴意旨指摘原判決量刑過重不當，為無理由，應予駁回。末查上訴
    人未曾受有期徒刑以上刑之宣告，固有臺灣嘉義地方法院檢察署刑案資料查註紀
    錄表、臺灣高等法院被告全國前案紀錄表各一份在卷（偵查卷第三頁至第五頁，
    二審卷第九頁至第十一頁）可參，且於本院二審審理時之九十年五月八日已與告
    訴人達成民事和解，賠償新台幣一萬五千元，亦有和解書一份附卷（二審卷第二
    十七頁）足按，然則，上訴人係酒後吐氣所含酒精濃度高達每公升零點九七毫克
    ，已逾現行警方移送偵審之每公升零點五五毫克標準甚多，其犯行對於一般參與
    道路交通者之危害頗鉅，且自後追撞告訴人，令其無從防備，縱以金錢賠償，仍
    不足彌補告訴人面臨橫禍身心所受驚嚇，況上訴人係於九十年一月二十八日肇事
    ，歷經偵查、第一審仍未主動積極尋求告訴人和解，綜合上訴人肇事情節、危害
    程度、和解過程等情以觀，認應施以刑罰制裁，始得收儆醒之效，自不宜宣告緩
    刑，附此敘明。
據上論結，應依刑事訴訟法第四百五十五條之一第一項、第三項、第三百六十八條，
判決如主文。
本案經檢察官陳美君到庭執行職務。
中      華      民      國    九十      年      五      月    二十二    日
                                  臺灣嘉義地方法院刑事第二庭
                                      審判長  法  官  許  進  國
                                              法  官  李  麗  萍
                                              法  官  張  道  周
右正本證明與原本無異。
本件不得上訴。
中      華      民      國    九十      年      五      月    二十三    日
                                              書記官  王  佩  湘
附錄本案論罪科刑法條全文
刑法第一百八十五條之三
服用毒品、麻醉藥品、酒類或其他相類之物，不能安全駕駛動力交通工具而駕駛者，
處一年以下有期徒刑、拘役或三萬元以下罰金。
刑法第二百八十四條第一項前段
因過失傷害人者，處六月以下有期徒刑、拘役或五百元以下罰金。


司法院資訊處製作；財團法人民間司法改革基金會備份。
